臺灣高等法院臺南分院刑事判決　　　　 96年度上訴字第585號
上　訴　人
即　被　告　乙○○
　　　　　　　　　　　號
選任辯護人　黃慕容　律師
上列上訴人因違反槍砲彈藥刀械管制條例案件，不服臺灣嘉義地
方法院96年度訴字第160號中華民國96年4月17日第一審判決（起
訴案號：臺灣嘉義地方法院檢察署96年度偵字第29號），提起上
訴，本院判決如下：
    主  文
原判決撤銷。
乙○○未經許可，持有可發射子彈具有殺傷力之改造手槍，處有
期徒刑貳年，併科罰金新臺幣肆萬元，罰金如易服勞役，以新臺
幣壹仟元折算壹日；緩刑伍年；緩刑期間交付保護管束。
扣案如附表所示之改造手槍壹枝沒收。
    事  實
一、乙○○明知具有殺傷力之各式槍砲未經中央主管機關許可，
    不得持有，竟未經許可，基於不法持有改造手槍之犯意，於
    民國（下同）95年9月間某日，在不詳地點，向真實姓名年
    籍不詳之成年男子，借得如附表所示可發射子彈具殺傷力之
    改造手槍1枝（含彈匣1個，槍枝管制編號：0000000000），
    而無故持有之。嗣警方於同年12月15日晚間7時40分許，持
    搜索票在乙○○位於嘉義縣民雄鄉○○村○○鄰○○街41巷48
    號住處查獲，並扣得上開改造手槍1枝。
二、案經嘉義縣警察局民雄分局報告臺灣嘉義地方法院檢察署檢
    察官偵查起訴。
    理  由
一、前揭犯罪事實，業據被告於警偵訊、原審及本院審理中坦承
    不諱（見警卷第6頁、偵卷第9、10頁、原審卷第25頁、本院
    卷第52頁），並有如附表所示之改造手槍1枝（含彈匣1個）
    扣案可稽，而上開改造手槍經鑑定後，其鑑定結果見於附表
    所示，認具有殺傷力，屬於槍砲彈藥刀械管制條例所列其他
    可發射子彈具有殺傷力之槍枝，有警政署刑事警察局96年1
    月8日刑鑑字第0960001119號鑑定書1份在卷可稽（見偵卷第
    23-25頁），此外，復有查獲照片4張附卷可稽（見警卷第15
    、16頁），被告之自白與事實相符，足可採信。本件事證明
    確，被告犯行堪以認定。
二、核被告乙○○所為，係犯槍砲彈藥刀械管制條例第8條第4項
    之未經許可持有可發射子彈具有殺傷力之改造手槍罪。另被
    告雖於警偵訊時供稱上開槍枝係借自「甲○○」其人等語（
    見警卷第6頁，偵卷第9、10頁），然迄至本院審結為止，甲
    ○○目前未住家中，都在高雄地區活動，經警搜索、傳喚均
    未到案等情，有原審公務電話紀錄查詢表1紙附卷可憑（見
    原審卷第14頁），復經本院查其前科，亦無任何偵字案號偵
    辦中（見本院卷第61頁），故尚未可遽認被告符合槍砲彈藥
    刀械管制條例第18條第4項所規定「犯本條例之罪，於偵查
    或審判中自白，並供述全部槍砲、彈藥之來源及去向，因而
    查獲或因而防止重大危害治安事件之發生」（得減輕或免除
    其刑）之要件，併為說明。
三、（一）原判決以被告犯行證據明確，依法予以論罪科刑，固
    非無見。惟查：按犯罪之動機、手段、犯罪行為人之生活狀
    況、品行、智識程度、犯罪所生之危險與損害、犯後態度，
    依刑法第57條第1款、第3款、第4款、第5款、第6款、第9款
    、第10款之規定，為科刑輕重審酌之標準。本件被告除於92
    年曾有酒駕前科被判處拘役25日外，餘無任何危害社會治安
    之非行，有臺灣高等法院被告前案紀錄表在卷可稽（見本院
    卷第10頁）。被告本身高職畢業，有正當工作，非幫派份子
    或遊手好閒之輩，僅因結交損友，一時好奇而借用改造手槍
    ，而持有期間並無使用或試射，查獲時並無任何子彈，所生
    之危險尚小，並無具體惡害，案發後，除坦承犯行外，並供
    出上手即出借人甲○○，雖警方未能查獲，然其配合辦案之
    態度甚佳等情。原判決遽予判處有期徒刑3年2月，併科罰金
    新台幣4萬元，其量刑顯未依上開規定詳予審酌，自有所未
    妥。被告上訴認原判決量刑過重，尚非無理由，原判決既有
    可議，應由本院撤銷改判。（二）茲審酌上開事項，並參酌
    被告素無惡行，係因結交損友，一時好奇而觸法，本件犯後
    已坦承犯行，然所觸犯槍砲彈藥刀械管制條例第8條第4項之
    罪，其法定刑為3年以上10年以下有期徒刑，併科新臺幣7百
    萬元以下罰金，確屬情輕法重，被告犯罪情狀衡之社會常情
    確有堪予憫恕之處，即使科以最低度刑仍嫌過重，依刑法第
    59條規定，酌量減輕其刑。茲斟酌上開情由，量處有期徒刑
    2年，併科罰金新臺幣4萬元，罰金如易服勞役，以新臺幣1
    千元折算壹日。（三）再被告前此未曾受有期徒刑以上刑之
    宣告，有前案紀錄表可按，其在犯罪後坦承犯行不諱態度良
    好，尚知所悔悟，兼衡被告目前在上海品尚金屬表面處理材
    料公司任職，有到職證明書在卷可憑（見偵卷第21頁），家
    庭成員有妻子及年邁之袓父待其照料，為家中經濟之唯一來
    源，及前開量刑審酌各事項，因認其經本次罪刑之宣告後，
    已知所警惕而無再犯之虞，而認對其宣告刑，以暫不執行為
    適當，爰依刑法第74條第1項第1款併諭知緩刑5年，且於緩
    刑期間交付保護管束，以勵自新。又附表所示改造手槍1 枝
    係被告非法持有之違禁物，有殺傷力，依刑法第38條第1項
    第1款之規定宣告沒收。
據上論斷，應依刑事訴訟法第369條第1項前段、第364條、第299
條第1項前段、槍砲彈藥刀械管制條例第8條第4項，刑法第11條
前段、第59條、第42條第3項前段、第74條第1項第1款、第93條
第1項、第38條第1項第1款，判決如主文。
本案經檢察官劉欽銘到庭執行職務。
中　　華　　民　　國　　96　　年　　7 　　月　　31　　日
                  刑事第一庭    審判長法　官　黃崑宗
                                      法  官  蔡長林
                                      法  官  夏金郎
以上正本證明與原本無異。
如不服本判決，應於收受本判決後十日內向本院提出上訴書狀。
其未敘述上訴理由者並得於提起上訴後十日內向本院補提理由書
狀（均須按他造當事人之人數附繕本）「切勿逕送上級法院」。
　　　　　　　　　　　　　　　　　　　書記官  劉岳文
中　　華　　民　　國　　96　　年　　7 　　月　　31　　日
  附表：
┌──┬───────┬───────────────┐
│    │槍彈          │鑑定文號及鑑定結果            │
├──┼───────┼───────────────┤
│內容│改造手槍1枝（ │(1)文號：內政部警政署刑事警察局│
│    │槍枝管制編號：│  96年1月8日刑鑑字第0960001119│
│    │0000000000號，│  號函（見偵卷第23-25頁）。   │
│    │含彈匣1個）   │(2)鑑定結果：係由仿BERETTA廠84 │
│    │              │  型半自動手槍製造之槍枝，換裝│
│    │              │  土造金屬槍管改造而成之改造手│
│    │              │  槍，機械性能良好，可擊發適用│
│    │              │  子彈，認具殺傷力。          │
└──┴───────┴───────────────┘
附錄本案論罪科刑法條全文：
槍砲彈藥刀械管制條例第8條
未經許可，製造、販賣或運輸鋼筆槍、瓦斯槍、麻醉槍、獵槍、
空氣槍或第4條第1項第1款所定其他可發射金屬或子彈具有殺傷
力之各式槍砲者，處無期徒刑或5年以上有期徒刑，併科新臺幣1
千萬元以下罰金。
未經許可，轉讓、出租或出借前項所列槍枝者，處5年以上有期
徒刑，併科新臺幣1千萬元以下罰金。
意圖供自己或他人犯罪之用，而犯前二項之罪者，處無期徒刑或
7年以上有期徒刑，併科新臺幣1千萬元以下罰金。
未經許可，持有、寄藏或意圖販賣而陳列第1項所列槍枝者，處3
年以上10年以下有期徒刑，併科新臺幣700萬元以下罰金。
第 1 項至第 3 項之未遂犯罰之。
